【裁判字號】    94,易,843
【裁判日期】    950127
【裁判案由】    竊盜等
【裁判全文】
臺灣高雄地方法院刑事判決               94年度易字第843號
公  訴  人  臺灣高雄地方法院檢察署檢察官
被      告  丙○○
上列被告因竊盜等案件，經檢察官提起公訴（94年度偵字第7897
號），本院判決如下：
    主  文
丙○○共同攜帶兇器竊盜未遂，處有期徒刑陸月，如易科罰金，
以佰元折算壹日。扣案Ｔ型扳手壹支，沒收之。
    事  實
一、丙○○與丁○○（另已審結）共同基於意圖為自己不法所有
    及毀損之犯意聯絡，於民國94年4 月4 日下午5 時20分許，
    由丙○○騎乘車牌號碼XSC-996 號重型機車後載丁○○，丁○○並攜帶其所有客觀上足以對人生命、身體構成威脅之Ｔ
    型扳手1 支於身上，兩人即在高雄縣鳳山市○○○路一帶行
    駛徘徊，並沿路搜尋停放路邊之機車以作為下手行竊之目標
    ，於同日下午5 時55分許，行至五甲二路685 號MOMA服飾店
    前，丙○○將機車車頭朝向道路中心方向停放未熄火，而坐
    在機車上為丁○○把風，丁○○則下車走向亦停放於前揭MO
    MA服飾店前、乙○○所有之車牌號碼ZGY-685 號輕型機車旁
    ，並取出預藏之Ｔ型扳手毀損該輕型機車之電門鎖，並打開
    機車置物箱欲竊取置物箱內之財物，惟因該置物箱內因無何
    貴重物品而作罷，並搭乘丙○○騎乘之機車離去。嗣於同日
    晚間6 時5 分許，為警於高雄縣鳳山市○○○路609 號前查
    獲，並扣得丁○○所有供竊盜所用之Ｔ型扳手1 支。
二、案經高雄縣政府警察局鳳山分局報請台灣高雄地方法院檢察
    署檢察官偵查起訴。
    理  由
壹、證據能力之說明：
一、按被告以外之人於審判外之陳述，雖不符刑事訴訟法第159
    條之1 至第159 條之4 之規定，而經當事人於審判程序同意
    作為證據，法院審酌該言詞陳述或書面陳述作成時之情況，
    認為適當者，亦得為證據，同法第159 條之5 第1 項定有明
    文。立法意旨在於傳聞證據未經當事人之反對詰問予以核實
    ，原則上先予排除，惟若當事人已放棄反對詰問權，於審判
    程序中表明同意該等傳聞證據可作為證據，基於尊重當事人
    對傳聞證據之處分權，及證據資料愈豐富，愈有助於真實發
    見之理念，且強化言詞辯論主義，使訴訟程序得以順暢進行
    ，上開傳聞證據亦均具有證據能力。查證人即告訴人乙○○
    於警詢中之供述，雖均屬於傳聞證據，然被告丙○○及檢察
    官均同意作為證據，且本院審酌該言詞陳述及書面陳述作成
    之情況，未見有何不適當之情形，故依前開規定，均得為證
    據。
二、另按當事人、代理人、辯護人或輔佐人得於訊問證人、鑑定
    人或通譯時在場，刑事訴訟法第168 條之1 定有明文，此乃
    為保障當事人之詰問權，使交互詰問制度得以充分落實，以
    期發見真實，賦予當事人、代理人、辯護人及輔佐人於訊問
    證人、鑑定人或通譯時在場之機會，即學理所稱之在場權，
    惟該項權利並非不得放棄。本案證人陳茂興、陳建雄於本院
    94年11月22日審理程序作證時，被告丙○○並未在場，惟本
    院於95年1 月24日審理程序時已將上開證人2 人之筆錄提示
    予被告丙○○觀覽，其並表示對上開證人2 人交互詰問之內
    容無意見，亦無問題要詰問上開證人2 人（見本院95年1 月
    24日審判筆錄），足見被告已同意放棄在場權，是證人陳茂
    興、陳建雄於本院審理中所為之證述，在其等任意陳述之信
    用性無疑之情況下，依法即得作為證據，具有證據能力。
貳、認定犯罪之證據及論罪科刑之理由：
一、訊據被告丙○○矢口否認有與同案被告丁○○為上開竊盜行
    犯行，辯稱：我不知道丁○○有下車行竊，當時我下車去買
    飲料，買完飲料後就在車上抽煙，丁○○回來後我問他去做
    何事，他說沒什麼，我就騎機車載他走了云云。經查，證人
    即員警陳茂興證稱：當天我與其他4 位同仁一起巡邏防搶勤
    務，發現丁○○與丙○○一起騎1 台機車在五甲二路與自強
    一路一帶徘徊，他們騎得很慢，和一般人騎車的速度不一樣
    ，我們就沿路一直跟，到五甲二路685 號前看到他們停車，
    後座那個人（當庭指認為丁○○）下車，另一個人坐在車上
    看有沒有人來，車子沒有熄火，在車上東張西望，下車者手
    拿Ｔ型扳手撬開停放在服飾店前一輛機車的置物箱，動手去
    翻動置物箱內的東西，坐在機車上的人可以看到丁○○，他
    並未下車，也沒有去購物等語；證人即員警陳建雄亦證稱：
    我看到丙○○把車騎到服飾店前時，迴轉把車頭向路面停放
    ，且沒有熄火，從丁○○下車到行竊機車處僅距離1 、2 公
    尺等語（見本院94年11月22日審判筆錄），且被告丙○○亦
    自承其停車時並未將機車熄火（見本院95年1 月24日審判筆
    錄），可見被告丙○○在丁○○下車行竊期間，並未離開機
    車去購買飲料，亦未將機車熄火，而係在機車上觀看周遭狀
    況，且丁○○行竊之機車亦在被告丙○○之視線範圍內，是
    被告丙○○辯稱其至附近購買飲料，對丁○○行竊一事毫不
    知情云云，顯不可採，足認被告丙○○對丁○○持Ｔ型扳手
    下車行竊一情應有所知悉，且係在機車上為丁○○把風無訛
    。此外，復有告訴人乙○○於警詢時指訴綦詳，並有丁○○
    所有供其竊盜所用之Ｔ型扳手1 支扣案可佐，本件事證明確
    ，被告丙○○與丁○○共同竊盜之犯行堪以認定。
二、查被告丙○○與丁○○共同行竊時，由丁○○所持之Ｔ型扳
    手屬金屬製品，質地堅硬，前端呈扁尖狀，客觀上足以對人
    之生命、身體、安全構成威脅，具有危險性，業據本院勘驗
    屬實（見本院94年11月22日審判筆錄），自屬兇器無訛；核
    被告丙○○所為，係犯刑法第321 條第2 項、第1 項第3 款
    之攜帶兇器竊盜未遂罪及同法第354 條之毀損罪。被告丙○○與丁○○就上開犯行，有犯意聯絡及行為分擔，均為共同
    正犯。被告丙○○所犯上開二罪間，有方法結果之牽連關係
    ，應從一重之加重竊盜未遂罪論處；又其已著手於竊盜犯行
    之實施，惟並未竊得財物，屬未遂犯，應依刑法第26條前段
    之規定，減輕其刑。爰審酌被告丙○○於假釋期間仍不知悔
    過，年輕力壯卻不思以己力獲取所需，與丁○○共同竊取他
    人財物，破壞他人機車，犯後又否認犯行，態度不佳等一切
    情狀，量處如主文所示之刑，並諭知易科罰金之折算標準。
    末按共同正犯因相互間利用他人之行為，以遂行其犯意之實
    現，本於責任共同之原則，有關沒收部分，對於共犯間供犯
    罪所用之物，自均應為沒收之諭知；本件扣案之Ｔ型扳手1
    支，係共同正犯丁○○所有，並為供其等犯罪所用之物，業
    經被告丙○○及丁○○於本院審理中供述在卷，爰依刑法第
    38條第1 項第2 款之規定，宣告沒收之。至於公訴人認被告
    丙○○有多次竊盜前科，又於假釋期間犯案，有犯罪之習慣
    ，請求併予宣告令入勞動場所強制工作等語；惟查被告丙○○於90、91年間固分別因竊盜案件經法院判刑確定，惟與本
    次竊盜犯行相距時間有3 年餘之久，尚難認被告丙○○有犯
    竊盜罪之習慣或以竊盜為常業，是本院不另諭知於刑之執行
    前令入勞動場所強制工作，併此敘明。
據上論斷，應依刑事訴訟法第299 條第1 項前段，刑法第28條、
第321 條第1 項第3 款、第2 項、第354 條、第55條、第26條前
段、第41條第1 項前段、第38條第1 項第2 款，罰金罰鍰提高標
準條例第1 條前段、第2 條，判決如主文。
本案經檢察官甲○○到庭執行職務。
中    華    民    國    95    年    1     月    27    日
                  刑事第十五庭  審判長法  官  唐照明
                                      法  官  陳筱蓉
                                      法  官  盧怡秀
以上正本證明與原本無異。
如不服本判決，應於判決送達後10日內，向本院提出上訴狀。
中    華    民    國    95    年    1     月    27    日
                                      書記官  林秀珍
附錄本判決論罪科刑法條：
中華民國刑法第321條
犯竊盜罪而有左列情形之一者，處6 月以上、5 年以下有期徒刑
：
一  於夜間侵入住宅或有人居住之建築物、船艦或隱匿其內而犯
    之者。
二  毀越門扇、牆垣或其他安全設備而犯之者。
三  攜帶兇器而犯之者。
四  結夥三人以上而犯之者。
五  乘火災、水災或其他災害之際而犯之者。
六  在車站或埠頭而犯之者。
前項之未遂犯罰之。


司法院資訊處製作；財團法人民間司法改革基金會備份。
